【裁判字號】    90,上易,187
【裁判日期】    900426
【裁判案由】    竊盜
【裁判全文】
臺灣高等法院臺中分院刑事判決                      九十年度上易字第一八七號
    上  訴  人
    即  被  告  甲○○
右上訴人因竊盜案件，不服臺灣台中地方法院八十九年度易字第三九六四號中華民國
八十九年十二月十九日第一審判決（起訴案號：臺灣台中地方法院檢察署八十九年度
偵字第一七四一七號），提起上訴，本院判決如左：
      主  文
原判決撤銷。
甲○○竊盜，累犯，處有期徒刑伍月，如易科罰金，以參佰元折算壹日。
    事  實
一、甲○○曾因妨害自由案件，經台灣高雄地方法院於民國八十五年六月十一日，以
    八十五年度訴字第一二九三號判處有期徒刑十月，再經台灣高等法院高雄分院撤
    銷原判決改判有期徒刑一年，嗣經最高法院以八十五年度台上字第六二七五號駁
    回上訴確定，於八十七年三月九日執行完畢。詎其猶不知悔改，又於八十九年八
    月二十二日下午四時許，在台中市○區○○路十號前，因見中聯文心機車行所有
    ，並由乙○○騎用之車牌號碼ＹＪＩ－五八七號機車停放該處，且該機車電門鎖
    上鑰匙未取下，竟意圖為自己不法之所有，趁機打開該機車電門鎖，竊取該機車
    得手後供己騎用。嗣於八十九年十月十六日晚上七時四十分許，甲○○騎乘上開
    機車行經台中市○○路○段與進化路口時，為警查獲，並扣得上開機車一輛（已
    發還乙○○）。
二、案經台中市警察局第一分局報請臺灣臺中地方法院檢察署檢察官偵查起訴。
    理  由
一、被告甲○○經合法傳喚，無正當理由不到庭，惟查右開事實，業據被告甲○○於
    警訊、偵查及原審審理中坦承不諱，核與被害人乙○○於警訊中指訴之失竊情節
    相符，並有車輛竊盜、車牌失竊資料個別查詢報表─查詢車輛認可資料、台中市
    警察局第一分局贓物認領保管收據各一份，及車牌號碼ＹＪＩ－五八七號機車與
    被告合影之照片一幀在卷可稽，本案事證明確，被告犯行堪予認定，應依法論科
    。
二、核被告所為，係犯刑法第三百二十條第一項之普通竊盜罪。又被告曾因妨害自由
    案件，經台灣高雄地方法院於八十五年六月十一日，以八十五年度訴字第一二九
    三號判處有期徒刑十月，再經台灣高等法院高雄分院撤銷原判決改判有期徒刑一
    年，嗣經最高法院以八十五年度台上字第六二七五號駁回上訴確定，於八十七年
    三月九日執行完畢後，五年以內再犯本件有期徒刑以上之罪，為累犯，應依刑法
    第四十七條規定加重其刑。
三、原審予被告論罪科刑固非無見，惟按中華民國九十年一月四日修正，同年月十日
    經總統公布施行之刑法第四十一條規定：「犯最重本刑為五年以下有期徒刑以下
    之刑之罪，而受六個月以下有期徒刑或拘役之宣告，因身體、教育、職業、家庭
    之關係或其他正當事由，執行顯有困難者，得以一元以上三元以下折算一日，易
    科罰金。但確因不執行所宣告之刑，難收矯正之效，或難以維持法秩序者，不在
    此限。」亦即修正前刑法第四十一條原規定所犯最重本刑為三年以下有期徒刑之
    罪，而受六個月以下有期徒刑或拘役之宣告，因身體、教育、職業或家庭之關係
    ，執行顯有困難者得為易科罰金，已修正為同條第一項前段為所犯最重本刑為五
    年以下有期徒刑之刑之罪，而受六個月以下有期徒刑或拘役之宣告，因身體、教
    育、職業、家庭之關係或其他正當事由，執行顯有困難，得為易科罰金，並於九
    十年一月十日修正公佈，同年一月十二日生效，比較新舊法以新法較有利於行為
    人，原審此部分，未及比較適用，並為被告有利之認定，尚有未洽，被告上訴意
    旨並無具體指摘原判決有何違法或不當之處，固無理由，惟原判決既有上述可議
    之處，自屬無可維持，應由本院將原判決撤銷改判。爰審酌被告犯罪之動機、目
    的、手段，犯罪時所受之刺激及其品性、生活狀況、智識程度、犯罪所生之損害
    ，及犯罪後態度等一切情狀，量處如主文第二項所示之刑，並諭知易科罰金之折
    算標準。
四、被告經合法傳喚，無正當理由不到庭，爰不待其陳述，逕行判決。
五、據上論結，應依刑事訴訟法第三百六十九條第一項前段、第三百六十四條、第三
    百七十一條、第二百九十九條第一項前段，刑法第二條第一項前段、第三百二十
    條第一項、第四十七條、修正後第四十一條第一項前段，罰金罰鍰提高標準條例
    第一條前段、第二條前段，判決如主文。
本案經檢察官蔡秀男到庭執行職務。
中       華       民       國   九  十    年     四      月   二十六    日
                                臺灣高等法院臺中分院刑事第四庭
                          審判長法  官  洪  耀  宗
                                            法  官  吳  重  政
                                            法  官  江  德  千
右正本證明與原本無異。
不得上訴。
                                            書記官  吳  麗  琴
中       華       民       國   九  十    年     四      月   二十七    日
附錄法條
刑法第三百二十條第一項：
意圖為自己或第三人不法之所有，而竊取他人之動產者，為竊盜罪，處五年以下有期
徒刑、拘役或五百元以下罰金。
                                                                        Ｋ


司法院資訊處製作；財團法人民間司法改革基金會備份。
